臺灣高等法院臺中分院刑事判決　　　　96年度上訴字第2157號
上　訴　人
即　被　告　甲○○
上列上訴人因毒品危害防制條例案件，不服臺灣苗栗地方法院95
年度訴字第686、218號中華民國96年6月11日第一審判決（原審
以宣示判決筆錄代判決，起訴案號：臺灣苗栗地方法院檢察署95
年度毒偵字第1420號，追加起訴：96年度毒偵字第209、254號）
，提起上訴，本院判決如下：
    主  文
上訴駁回。
    理  由
一、按「依本編（協商程序）所為之科刑判決，不得上訴。但有
    第455條之4第1項第1款、第2款、第4款、第6款、第7款所定
    情形之一，或協商判決違反同條第2 項之規定者，不在此限
    。」刑事訴訟法第455條之10第1項定有明文。次按「協商判
    決之上訴，除本編有特別規定外，準用第三編第一章及第二
    章之規定。」「第二審法院認上訴有不合法律上程式或法律
    上不應准許，或其上訴權已喪失之情形者，應以判決駁回之
    。」刑事訴訟法第455條之11第1項、第367條前段亦定有明
    文。準此，協商程序所為之科刑判決，除有刑事訴訟法第
    455條之4第1項第1款於法院協商訊問程序終結前，被告撤銷
    協商合意或檢察官撤回協商聲請者；第2款被告協商之意思
    非出於自由意志者；第4款被告所犯之罪非第455條之2第1項
    所定得以聲請協商判決者；第6款被告有其他較重之裁判上
    一罪之犯罪事實者；第7款法院認應諭知免刑或免訴、不受
    理者情形之一，及違反同條第2項「法院應於協商合意範圍
    內為判決；法院為協商判決所科之刑，以宣告緩刑、二年以
    下有期徒刑、拘役或罰金為限」之規定者外，不得上訴。
二、經查，本件上訴人即被告（下稱被告）甲○○係因涉嫌於：
(一)、民國95年10月19日凌晨2時許，在苗栗縣竹南鎮○○街41巷7
    號6樓住處，以將海洛因摻入香菸中抽吸，及將安非他命置
    於玻璃球內加熱吸其煙霧等方式，分別施用第一級毒品海洛
    因、第二級毒品安非他命各1次。嗣於該日上午11時許，為
    警持搜索票在上址查獲，並扣得其所有供其施用之第一級毒
    品海洛因3包（淨重合計0. 80公克）、第二級毒品安非他命
    4小包（含袋重合計1公克）。
(二)、復於96年2月4日晚間某時，在新竹市○○街15之2號7樓之居
    所，以上開相同方式分別施用第一級毒品海洛因、第二級毒
    品安非他命各1次。嗣於同年2月5日下午4時27分許，駕車途
    經苗栗縣苗栗市○○里○○路與大埔街口時為警查獲，並在
    其所駕駛車號5501－LD號自用小客車內之皮包扣得其所有之
    第一級毒品海洛因19包（淨重合計2.44公克）、第二級毒品
    安非他命1包（淨重約30.1公克）、含有安非他命之殘渣袋
    10個、吸食器2組、電子磅秤1個、分裝匙3支及非供其施用
    毒品所用之現金新台幣1000元。
(三)、又於96年2月10日某時，在上開新竹市○○街之居所分別施
    用第一級毒品海洛因、第二級毒品安非他命各1次。嗣於同
    年2月10日下午4時10分許，在苗栗縣竹南鎮○○里○○街
    187巷15號前為警查獲，並於其停放之車號4632-LG自小客車
    內扣得第1級毒品海洛因2包（淨重合計2.40公克）、第二級
    毒品安非他命2包（淨重合計3.7公克）、含有海洛因之殘渣
    袋6個、玻璃頭及吸食器各1支。
    經檢察官以其各觸犯三次毒品危害防制條例第10條第1項施
    用第一級毒品罪、同條第2項施用第二級毒品罪嫌提起公訴
    。
三、又查，原審法院指定期日於96年5月28日進行準備程序，被
    告於準備程序中表明認罪之意旨，經公訴人臺灣苗栗地方法
    院檢察署檢察官聲請於審判外進行認罪協商程序後，被告及
    其辯護人與檢察官進行認罪協商程序，原審法院乃裁定由受
    命法官獨任進行認罪協商程序。嗣被告即與檢察官達成認罪
    協商，其內容為：被告施用三次第一級毒品，每次判處有期
    徒刑七月，施用三次第二級毒品，每次判處有期徒刑四月，
    定應執行刑有期徒刑二年，扣押物部分依法宣告沒收或沒收
    銷燬。被告並當庭表示同意，且表明其與檢察官達成協商合
    意係出於自由意志，其協商程序紀錄表上除檢察官、辯護人
    簽名外，被告並在其上簽名按指印，此有原審法院準備程序
    筆錄、刑事裁定、訊問筆錄、協商程序紀錄表可稽。前述協
    商合意並無刑事訴訟法第455條之4第1項所列情形之一，經
    檢察官聲請改依協商程序而為判決，原審乃不經言詞辯論，
    適用刑事訴訟法第455條之4第2項、第455條之8、刑法第339
    條第1項、第304條第1項等規定，於協商合意範圍內量處被
    告：(一)施用第一級毒品，累犯，處有期徒刑七月，扣案之海
    洛因三包（驗餘淨重合計０點八０公克）沒收銷燬之。(二)又
    施用第一級毒品，累犯，處有期徒刑七月，扣案之海洛因十
    九包（驗餘淨重合計二點四四公克）沒收銷燬之，電子磅秤
    一台、分裝匙三支均沒收（與下述施用第二級毒品所扣案之
    電子磅秤一台、分裝匙三支相同）。(三)又施用第一級毒品，
    累犯，處有期徒刑七月，扣案之海洛因二包（驗餘淨重合計
    二點四０公克）、含有海洛因之殘渣袋六個（其上殘餘海洛
    因細微粉末無從析離）均沒收銷燬之。(四)又施用第二級毒品
    ，累犯，處有期徒刑四月，扣案之安非他命四包（含袋重合
    計一公克）沒收銷燬之。(五)又施用第二級毒品，累犯，處有
    期徒刑四月，扣案之安非他命一包（含袋重三十點一公克）
    、含有安非他命之殘渣袋十個（其上殘餘安非他命細微粉末
    無從析離）均沒收銷燬之，吸食器二組、電子磅秤一台、分
    裝匙三支均沒收（與上述施用第一級毒品所扣案之電子磅秤
    一台、分裝匙三支相同）。(六)又施用第二級毒品，累犯，處
    有期徒刑四月，扣案之安非他命二包（淨重合計三點七公克
    ）沒收銷燬之，玻璃頭及吸食器各一支均沒收。應執行有期
    徒刑二年。扣案之海洛因二十四包（驗餘淨重合計五點六四
    公克）、安非他命七包（含袋重合計三十四點八公克）、含
    有海洛因之殘渣袋六個、含有安非他命之殘渣袋十個均沒收
    銷燬之；吸食器二組、電子磅秤一台、分裝匙三支、玻璃頭
    及吸食器各一支均沒收等刑，至堪認定。
四、被告雖不服前開認罪協商所為之宣示判決，於法定期間內提
    起上訴，然其聲明上訴狀並未具明有何刑事訴訟法第455 條
    之10第1項之上訴理由，嗣未於本院準備程序中到庭，其上
    訴意旨與刑事訴訟法第455條之10第1項規定得上訴之理由不
    符。此外，本院復查原審判決並無刑事訴訟法第455條之4第
    1項第1款、第2款、第4款、第6款、第7款所定情形之一，或
    協商判決違反同條第2項之規定之情形，揆諸首揭法條規定
    ，既經協商判決已不得再提起上訴，被告竟提起上訴，自為
    法律上所不應准許，應予駁回，並不經言詞辯論為之。
五、併辦退回部分：
    臺灣彰化地方法院檢察署檢察官96年度毒偵字第3144號併辦
    意旨另以：被告基於施用第一級毒品海洛因及施用第二級毒
    品安非他命之犯意，於95年11月16日上午，在彰化縣北斗鎮
    ○○里○○路66之1號分別施用第一級毒品海洛因1次及第二
    級毒品安非他命1次，嗣於95年11月16日上午10時50分許，
    為警查獲，認為與本案施用第一級毒品、第二級毒品部分，
    各有集合犯之裁判上一罪關係，而移送本院併案審理。惟查
    ：
(一)、被告前於95年10月19日，因施用第一級毒品、第二級毒品為
    警查獲，迄至同年11月16日始又因施用第一級毒品、第二級
    毒品為警查獲，期間相隔長達2個月之久，且無證據證明被
    告此間曾陸續施用第一級毒品、第二級毒品。
(二)、又被告於臺灣苗栗地方法院檢察署檢察官偵查中供稱：95年
    9月4日觀察勒戒出來後一直沒有再施用毒品，這次是「小胖
    」打電話給我跟他買了以後，我用了海洛因及安非他命等語
    （見臺灣苗栗地方法院檢察署95年度毒偵字第1420號卷第36
    頁），其於臺灣彰化地方法院檢察署檢察官偵查中供稱：早
    上我們到的時候，林明章把海洛因及安非他命放在桌上說海
    洛因品質很不好，問我要不要試看看等語（見臺灣彰化地方
    法院檢察署95年度毒偵字第4681號卷第51頁），可見被告施
    用毒品之原因，係因有人向其兜售，或係基於試用而臨時起
    意，尚未達具有高度成癮性之程度，兩者無從發生集合犯或
    接續犯之裁判上一罪關係。
    本院審酌上情，自應將併案部分退回原承辦檢察官另為適當
    之處理，併此敘明。
據上論斷，應依刑事訴訟法第455條之11第1項、第367條前段 、
第372條，判決如主文。
中　　華　　民　　國　　96　　年　　9 　　月　　4 　　日
            刑事第八庭  審判長法  官  羅  得  村
                              法  官  張  靜  琪
                              法  官  陳  宏  卿
上列正本證明與原本無異。
施用第二級毒品罪部分，不得上訴。
其餘部分得上訴。
如不服本判決應於收受送達後十日內向本院提出上訴書狀，其未
敘述上訴之理由者並得於提起上訴後十日內向本院補提理由書（
均須按他造當事人之人數附繕本）。
                              書記官  柯  孟  伶
中　　華　　民　　國　　96　　年　　9 　　月　　5 　　日
